臺灣士林地方法院交通事件裁定
原處分機關　臺北市交通事件裁決所
異　議　人
即受處分人　甲○○
上列受處分人因違反道路交通管理處罰條例案件，對於臺北市交
通事件裁決所民國94年4 月7 日所為之處分（原處分案號：北市
裁二字第裁22－AW0000000號），聲明異議，本院裁定如下：
    主  文
原處分撤銷。
甲○○汽車駕駛人迴車時，在禁止左轉路段迴車，處罰鍰新臺幣
玖佰元，並記違規點數壹點。
    理  由
一、按汽車駕駛人迴車時，在禁止左轉路段迴車者，處新臺幣（
    下同）600 元以上1,800 元以下罰鍰，並記違規點數1 點，
    道路交通管理處罰條例第49條第3 款及第63條第1 項第1款
    分別定有明文。
二、原處分意旨略以：異議人即受處分人甲○○所有CY-6948 號
    自用小客車，於民國94年1 月12日下午6 時16分，於臺北市
    ○○路○ 段與東華街1 段路口，經臺北市政府警察局北投分
    局執勤員警舉發在設有禁止左轉路段迴車之違規，依違反道
    路交通管理處罰條例第49條第3 款之規定，處罰鍰900 元整
    。
三、異議意旨略以：臺北市○○路○ 段與東華街口之安全島為一
    長條形島狀，其中石牌路2 段長期停滿車輛，此路段由榮總
    往承德路不易左轉，是否在島狀安全島上應加設左轉專用道
    。又該路口僅設禁止左轉標誌，並無禁止迴轉標誌。且以往
    皆有公車在此路段迴轉云云。
四、本件異議人於聲明異議狀中固不否認有於前揭時、地在禁止
    左轉路段迴車，復有舉發違反道路交通管理事件通知單及採
    證照片影本各1 紙附卷可稽，然以前詞置辯，惟查：
  (一)有關道路規劃事項，係屬地方自治行政機關依照各地方道路
    之路況、交通流量等情加以規劃之職權，而非司法機關所能
    加以審查，若異議人對於道路規劃如何符合行車效率有所建
    言，應循適當管道向有關行政機關陳情，請求改善，要不能
    以此為解免違規責任之理由，自屬當然，是異議人指上開路
    段應加設左轉專用道云云，即無可採。
  (二)按禁止迴車標誌，用以告示車輛駕駛人在前段道路行車，不
    准迴車，設於禁止迴車之地點，已設有禁止左轉標誌或標劃
    分向限制線、禁止超車線之路段，得免設之，道路交通標誌
    標線號誌設置規則第75條定有明文，依前開說明可知，禁止
    左轉標誌本即包含禁止迴轉之意旨，殊不因有無另設禁止迴
    車標誌而有不同。次按汽車迴車時，在禁止左轉路段，不得
    迴車，道路交通安全規則第106 條第3 款亦有明文，異議人
    既考領有合法之汽車駕駛執照，理應熟知上開規定，從而，
    異議人執上揭理由提出異議，尚難採信。另就異議人稱以往
    亦有公車在上開路段迴轉乙節，然他人是否在此路段違規迴
    轉，員警有無怠於舉發違規，乃係主管機關行使裁量權妥適
    與否及員警值勤風紀、勤惰之問題，況人民不得主張「不法
    之平等」，故仍無從解免異議人於禁止左轉路段迴車之違規
    責任。
五、綜上所述，異議人確有於禁止左轉路段迴車之行為，原處分
    機關依前揭規定裁處異議人罰鍰900 元，固非無見，惟依同
    條例第63條第1 項第1 款規定，汽車駕駛人有違反第49條規
    定之行為者，除依原條款處罰鍰外，並予記違規點數1 點，
    而本件原處分機關漏未於裁決書之處罰主文欄內記載並予記
    異議人違規點數1 點，自難認為允恰，本件異議人之異議雖
    無理由，惟原處分既有不當，自應由本院將原處分撤銷，仍
    以異議人有違反道路交通管理處罰條例第49條第3 款之行為
    ，科處其罰鍰900 元，並依同條例第63條第1 項第1 款規定
    並記違規點數1 點如主文第2 項所示，以資適法。
據上論斷，應依道路交通案件處理辦法第20條前段，裁定如主文
中　　華　　民　　國　　94　　年　　5 　　月　　4 　　日
                        交通法庭法  官    許碧惠
以上正本證明與原本無異。
如不服本裁定，應於送達後5日內，向本院提出抗告狀。
                                書記官    徐仁豐
中　　華　　民　　國　　94　　年　　5 　　月　　6 　　日
